【裁判字號】    89,交易,50
【裁判日期】    890424
【裁判案由】    過失傷害
【裁判全文】
臺灣高雄地方法院刑事判決                          八十九年度交易字第五號
    公  訴  人  臺灣高雄地方法院檢察署檢察官
    被      告  甲○○
右列被告因過失傷害案件，經檢察官提起公訴 (八十八年度偵字第二一五五二號)，
本院判決如左：
    主  文
甲○○因過失傷害人，處有期徒刑壹月又拾伍日，如易科罰金，以佰元折算壹日。
    事  實
一、甲○○考領有普通小型車駕駛執照，民國（下同）八十八年二月二十五日上午十
    時四十分許，駕駛其夫靳獻堂所有車牌號碼ＹＳ─八九一八號自用小客車，沿高
    雄縣岡山鎮○○○路由南往北行駛，途經該路與平和路無號誌交岔路口時，本應
    注意車輛行駛至無號誌交岔路口時，左方車應讓右方車先行，且當時天候晴朗，
    柏油路面乾燥無缺陷，亦無其他障礙物，路況視距良好，並無不能注意之情事，
    詎竟疏未注意，仍貿然直向行駛，適有未考領機車駕駛執照之乙○○，無照騎乘
    車牌號ＷＩＤ─二五七號輕型機車，後座附載丙○，沿高雄縣岡山鎮○○路由東
    往西行駛，途經前揭無號誌交岔路口時，亦因疏未注意車前狀況，採取必要之安
    全措施，而貿然通過該交岔路口，致甲○○見狀，煞避不及，所駕駛之自用小客
    車右前輪撞及乙○○所騎乘機車車頭，乙○○因而人、車倒地，受有五Ｘ五公分
    之頭部外傷、三Ｘ二公分之頭皮裂傷、骨盆骨折（左側恥骨）、左腿、兩膝下肢
    多處分別受有三Ｘ四公分、二Ｘ一公分、一ＸＯ、五公分、六Ｘ三公分之挫傷、
    擦傷；丙○受有一ＸＯ、五公分、二Ｘ一公分、一ＸＯ、五公分之頭部外傷、頭
    皮撕裂傷、兩膝受有二Ｘ二公分、二Ｘ三公分之挫傷、擦傷等傷害。甲○○於肇
    事後，犯罪未被發覺前，即主動向據報（尚不知肇事者係何人）前往現場處理之
    高雄縣警察局岡山分局警備隊警員丁○○坦承肇事，並接受本院裁判。
二、案經乙○○、丙○訴由高雄縣警察局岡山分局移送臺灣高雄地方法院檢察署檢察
    官偵查起訴。
    理  由
一、訊據被告甲○○對於在右揭時、地駕車肇事，致告訴人乙○○、丙○受傷之事實
    ，均供認不諱，核與告訴人乙○○、丙○於警訊、偵訊，及本院審理時指訴之情
    節相符，而告訴人乙○○受有五Ｘ五公分之頭部外傷、三Ｘ二公分之頭皮裂傷、
   骨盆骨折（左側側恥骨）、左腿、兩膝下肢分別受有三Ｘ四公分、二Ｘ一公分、
    一ＸＯ、五公分、六Ｘ三公分之挫傷、擦傷；告訴人丙○受有一ＸＯ、五公分、
    二Ｘ一公分、一ＸＯ、五公分之頭部外傷、頭皮撕裂傷，兩膝受有二Ｘ二公分、
    二Ｘ三公分之挫傷、擦傷等傷害之事實，亦有劉光雄醫院於八十八年七月八日所
    出具之驗傷診斷書二紙附在警卷可憑。
二、按車輛行駛至無號誌交岔路口時，支線道應暫停讓幹線道車先行，未劃分幹、支
    線或同為幹線道或支線道者，轉彎車應暫停讓直行車先行，如同為直行或轉彎車
    者，左方車應暫停讓右方車先行，道路交通安全規則第一百零二條第一項第二款
    定有明文。此為一般汽、機車駕駛人所應注意之義務，被告既考領有普通小型車
    駕駛執照，自應知之甚詳。經查：右揭肇事交岔路口並未設置紅綠燈交通號誌，
    此經被告於偵查中供認在卷，再者，被告甲○○係沿高雄縣岡山鎮○○○路由南
    往北行駛，告訴人乙○○係沿和平路由東往西直行，此經渠等於本院審理時分別
    陳述明確。是被告係左方車，依前揭規定，自應讓右方車之告訴人乙○○先行，
    又肇事當時天候晴朗，柏油路面乾燥無缺陷，亦無其他障礙物，路況視距良好等
    情，亦有道路交通事故調查報告表內所附現場圖在卷可憑，是亦無不能注意之情
    事，乃被告竟疏未讓右方車先行，而發生本件交通事故，其駕車行為有過失應可
    認定。雖機車駕駛人即告訴人乙○○騎乘機車，亦疏未注意車前狀況，並隨時採
    取必要之安全措施，違反道路交通安全規則第九十四條第三項之規定，及其與所
    附載之告訴人丙○均載安全帽，就損害之發生及擴大與有過失，惟此僅得資為量
    刑之參考，不能滅免被告過失之罪責，此外，本件交通事故經送台灣省高屏澎區
    車輛行車事故鑑定委員鑑定結果，亦認被告未讓右方車先行，為肇事主因；告訴
    人乙○○駕駛輕機車未注意車前狀況為肇事次因，有該會八十八年七月二十八日
    ，高屏澎鑑字第Ｏ五四四號鑑定意見書附在警卷可憑。告訴人乙○○、丙○所受
    前揭傷害既係因被告違反右揭注意義務所致，則二者間顯有相當之因果關係，從
    而本件事證已甚明確，被告右揭過失傷害犯行已堪認定。
三、本件被告駕車肇事，致告訴人乙○○、丙○二人受傷，核其所為，係犯刑法第二
    百八十四條第一項前段之普通過失傷害罪。又其一個過失行為，致告訴人乙○○
    、丙○二人受傷，係一行為而觸犯二罪名之想像競合犯，依刑法第五十五條之規
    定，本應從較重之罪名處斷，惟所觸犯之二罪名均係過失傷害罪，罪刑相同，仍
    從刑法第二百八十四條第一項前段之過失傷害罪論處，公訴人雖漏未就被告過失
    傷害告訴人丙○部分提起公訴，惟既經告訴人丙○於警訊中提出告訴，且此部分
    與起訴部分復有想像競合犯之裁判上一罪關係，本院自應併予審究，附此敘明。
    又被告於肇事後，犯罪未被發覺前，即主動向即主動向據報前往現場處理之高雄
    縣警察局岡山分局警備隊警員丁○○坦承肇事，此經證人即前揭警員到院證述明
    確，並接受本院之裁判，應依刑法第六十二條前段減輕其刑。爰審酌被告犯後坦
    承犯行，態度尚稱良好，過失之程度，告訴人乙○○、丙○受傷害之程度，渠等
    就本件車禍之發生亦稍有疏失，及告訴人要求賠償新台幣（下同）伍拾萬元，被
    告表示僅願意賠償壹拾伍萬元，致未能達成和解等一切情狀，量處如主文所示之
    刑，並諭知易科罰金之折算標準。
據上論斷，應依刑事訴訟法第二百九十九條第一項前段，刑法二百八十四條第一項前
段、五十五條、第六十二條前段、第四十一條，罰金罰鍰提高標準條例第一條前段、
第二條，判決如主文。
本案經檢察官劉玲興到庭執行職務。
中      華      民      國    八十九      年    四      月    二十四    日
                                  臺灣高雄地方法院交通法庭
                                      法  官  李  嘉  興
右為正本，係照原本作成，證明與原本無異。
如不服本判決，應於送達後十日內，向本院提出上訴狀。
                                      書記官  莊  正  岳
中      華      民      國    八十九      年    四      月    二十五    日
附錄本判決論罪之法條：
刑法二百八十四條第一項前段
  因過失傷害人者，處六月以下有期徒刑、拘役或五百元以下罰金。


司法院資訊處製作；財團法人民間司法改革基金會備份。
